# 请问陈老师，公司减资部分股东退股，无资产可分，实收资本的处理。

提问人：jeffrey.org 时间：2021-11-28 08:59:22
求教陈老师：
现有A出资 60 万，B出资 40 万成立公司。 100 万全部用于公司前期筹备费用管理费用-开办法，同年AB协商A全部退出公司进行减资，没有资产可分A也不再承担其他义务。请问对于A相应的实收资本如何处理。
借方：实收资本 60
贷方：营业外收入 60 吗
由于成立当年即减资退股，是否可以净额列示开办费，并在管理费用增加相应描述呢？
借方：实收资本 60
贷方：管理费用-开办费 60

回答人：chenyiwei
1 、开办费全额确认，即计入管理费用 100 万元。
2 、减少实收资本 60 万元，但不支付退股款，应全部转入资本公积。即借：实收资本 60 ，贷资本公积 60 。